【裁判字號】    97,審訴,3296
【裁判日期】    971217
【裁判案由】    毒品危害防制條例
【裁判全文】
臺灣桃園地方法院刑事判決            97年度審訴字第3296號
公  訴  人  臺灣桃園地方法院檢察署檢察官
被      告  甲○○
指定辯護人  本院公設辯護人  陳瑞明
上列被告因毒品危害防制條例案件，經檢察官提起公訴（97年度
毒偵字第5422號），嗣被告於準備程序進行中為有罪之陳述，經
本院合議庭裁定由受命法官獨任進行簡式審判程序後，聲請改依
協商程序而為判決，本院判決如下：
    主  文
甲○○施用第一級毒品，累犯，處有期徒刑柒月，扣案之海洛因
壹包連同包裝袋壹只（毛重零點壹玖公克，因鑑驗使用零點零貳
公克）沒收銷燬之，注射針筒貳支、削尖吸管貳支、分裝袋貳拾
壹個均沒收。又施用第二級毒品，累犯，處有期徒刑柒月，扣案
之吸食器壹組、削尖吸管貳支、分裝袋貳拾壹個均沒收。應執行
有期徒刑壹年，扣案之海洛因壹包連同包裝袋壹只（毛重零點壹
玖公克，因鑑驗使用零點零貳公克）沒收銷燬之，注射針筒貳支
、削尖吸管貳支、吸食器壹組、分裝袋貳拾壹個均沒收。
    事實及理由
一、本件被告所犯係死刑、無期徒刑或最輕本刑為3 年以上有期
    徒刑以外之罪，其於準備程序中就被訴事實為有罪之陳述，
    經本院告知簡式審判程序之旨，並聽取公訴人、被告及辯護
    人之意見後，爰依刑事訴訟法第273 條之1 第1 項規定合議
    裁定由受命法官獨任進行簡式審判程序。
二、被告甲○○前於民國88年間因施用毒品案件，經本院以88年
    毒聲字第6042號裁定送觀察、勒戒，因無繼續施用毒品傾向
    ，於88年11月11日執行完畢釋放出所，並經臺灣桃園地方法
    院以88年毒偵字第66號為不起訴處分確定；復於前開觀察、
    勒戒執行完畢釋放後5 年內之89年間再犯施用毒品案件，經
    本院以89年毒聲字第2977號裁定送觀察、勒戒，因認有繼續
    施用毒品傾向，經本院以89年毒聲字4535號裁定令入戒治處
    所施以強制戒治，嗣經停止戒治、撤銷停止戒治後，於91年
    6 月9 日執行完畢，該次施用毒品犯行並經本院以89年桃簡
    字第1125號判決判處有期徒刑4 月確定；又曾於88年間因違
    反槍砲彈藥刀械管制條例、偽造文書等案件，經臺灣高等法
    院以90年上訴字第3868號判決判處有期徒刑1 年2 月、罰金
    新臺幣5 萬元、有期徒刑3 月，應執行有期徒刑1 年2 月，
    罰金新臺幣5 萬元確定；復於90年間因持有第一級毒品、施
    用第二級毒品、偽造文書案件，經本院分別以90年度訴字第
    1162號、90年度易字第1631號、90年度訴字第1677號判決各
    判處有期徒刑2 年、8 月、4 月確定，與上開有期徒刑1 年
    2 月、3 月經本院以92年度聲字第1637號裁定應執行有期徒
    刑4 年確定，並與上開有期徒刑4 月接續執行，於94年3 月
    14日假釋付保護管束出監，迄95年6 月14日保護管束期滿假
    釋未經撤銷，其未執行之刑視為執行完畢（於本案構成累犯
    ）。詎仍不知悔改，明知海洛因、安非他命係毒品危害防制
    條例第2 條第2 項第1 款、第2 款所規定之第一、二級毒品
    ，不得非法持有、施用，復基於施用第一、二級毒品之犯意
    ，分別於97年9 月13日凌晨2 、3 時許，在桃園縣桃園市○
    ○○街190 號8 樓806 室友人住處，施用第二級毒品安非他
    命1 次；於同年月15日20時許，在同址施用第一級毒品海洛
    因1 次。嗣於97年9 月16日中午12時30分許，在桃園縣桃園
    市○○○街190 號1 樓前為警查獲，並扣得海洛因1 包連同
    包裝袋1 只（毛重0.19公克，因鑑驗使用0.02公克）及其所
    有供（但非專供）施用第一、二級毒品所用之注射針筒2 支
    、削尖吸管2 支、吸食器1 組、分裝袋21個及與本案無關之
    電子磅秤1 台等物。案經桃園縣政府警察局桃園分局報告臺
    灣桃園地方法院檢察署檢察官偵查後起訴。
三、證據名稱：
  (一)被告於本院訊問及準備程序中之自白。
  (二)台灣檢驗科技股份有限公司濫用藥物檢驗報告暨桃園縣政府
    警察局大園分局被採尿人尿液暨毒品真實姓名與編號對照表
    、台灣檢驗科技股份有限公司濫用藥物檢驗報告各1 份附卷
    可稽。
  (三)海洛因1 包連同包裝袋1 只（毛重0.19公克，因鑑驗使用0.
    02公克）、注射針筒2 支、削尖吸管2 支、吸食器1 組、分
    裝袋21個等扣案可資佐證。
四、本件經檢察官與被告於審判外達成協商之合意且被告已認罪
    ，其合意內容為：就其施用第一級毒品部分，被告願受科刑
    範圍為有期徒刑7 月，就其施用第二級毒品部分，被告願受
    科刑範圍為有期徒刑7 月，應執行有期徒刑1 年。經查，上
    開協商合意並無刑事訴訟法第455 條之4 第1 項所列情形之
    一，檢察官聲請改依協商程序而為判決，本院爰不經言詞辯
    論，於協商合意範圍內為協商判決，合予敘明。
五、扣案之海洛因1 包連同包裝袋1 只（毛重0.19公克，因鑑驗
    使用0.02公克），經送鑑定結果，確含海洛因成分，有台灣
    檢驗科技股份有限公司濫用藥物檢驗報告1 紙在卷可稽，應
    依毒品危害防制條例第18條第1 項前段規定，沒收銷燬之；
    包裹第一級毒品海洛因之包裝袋與前開海洛因毒品無從完全
    剝離，併依毒品危害防制條例第18條第1 項前段規定，沒收
    銷燬之。又扣案之注射針筒2 支、削尖吸管2 支、吸食器1
    組、分裝袋21個等物，係被告所有供（但非專供）其施用第
    一、二級毒品所用之物，業據被告於警、偵訊中陳明在卷，
    應依刑法第38條第1 項第2 款宣告沒收。至電子磅秤壹台與
    本案無關，本院毋庸宣告沒收。
六、應適用之法條：刑事訴訟法第273 條之1 第1 項、第455 條
    之4 第2 項、第455 條之8 ，毒品危害防制條例第10條第1
    項、第2 項、第18條第1 項前段，刑法第11條、第47條第1
    項、第51條第5 款、第38條第1 項第2 款。
七、本判決除有刑事訴訟法第455 條之4 第1 項第1 款、第2 款
    、第4 款、第6 款、第7 款所定情形之一，或違反同條第2
    項規定者外，不得上訴。
八、如不服本件判決，得自收受判決送達之日起10日內，向本院
    提出上訴書狀，上訴於第二審法院。
本案經檢察官潘怡華到庭執行職務。
中    華    民    國    97    年    12    月    17    日
                  刑事庭    法  官  徐  培  元
以上正本證明與原本無異。
                            書記官  楊  美  慧
中    華    民    國    97    年    12    月    17    日
附錄本件論罪科刑法條：
毒品危害防制條例第10條
施用第一級毒品者，處六月以上五年以下有期徒刑。
施用第二級毒品者，處三年以下有期徒刑。


司法院資訊處製作；財團法人民間司法改革基金會備份。
